最高法院刑事判決            一○○年度台上字第三六三九號
上  訴  人  陳志輝
選任辯護人  張淑琪律師
上  訴  人  王瑞達
上列上訴人等因妨害性自主案件，不服台灣高等法院台中分院中
華民國九十九年十二月二十日第二審更審判決（九十八年度重上
更(一)字第一四七號，起訴案號：台灣苗栗地方法院檢察署九十三
年度偵字第四二五五號），提起上訴，本院判決如下：
    主  文  
上訴駁回。
    理  由   
按刑事訴訟法第三百七十七條規定，上訴於第三審法院，非以判
決違背法令為理由，不得為之。是提起第三審上訴，應以原判決
違背法令為理由，係屬法定要件。如果上訴理由書狀並未依據卷
內訴訟資料，具體指摘原判決不適用何種法則或如何適用不當，
或所指摘原判決違法情事，顯與法律規定得為第三審上訴理由之
違法情形，不相適合時，均應認其上訴為違背法律上之程式，予
以駁回。本件上訴人陳志輝上訴意旨略稱：(一)、陳志輝始終辯稱
Ａ女（警詢代號930501，姓名、年籍均詳卷）於本件案發當時雖
已喝醉，但仍有意識，並非醉到不知抗拒之程度，且其與Ａ女係
因兩情相悅而發生性行為。而Ａ女之妹Ｂ女（警詢代號 930501B
，姓名、年籍均詳卷）於第一審中亦陳稱Ａ女當晚雖有喝酒，但
Ａ女酒量應沒有這麼差；上訴人王瑞達於警詢及偵、審時並供稱
Ａ女當時看似酒醉，但還不致於不醒人事，且Ａ女在○○縣○○
鎮○○○路六十二號「嘉○華ＫＴＶ」唱歌、飲酒後，尚能自該
ＫＴＶ走出來，其與Ａ女等人於搭車抵達○○縣○○鎮○○街九
十號「富○香汽車旅館」時，曾將Ａ女叫醒；Ａ女於警詢時又陳
稱其被陳志輝、王瑞達（下稱上訴人等）及Ｂ女帶至「富○香汽
車旅館」休息時，稍微知道自己有一個房間；上訴人等與Ａ女、
Ｂ女等四人（下稱上訴人等四人）復均坦陳其等於投宿「富○香
汽車旅館」時，王瑞達係與Ｂ女同在第二○九號房間休息，陳志
輝則與Ａ女在第一一七號房間同處一室，足證上訴人等四人係各
擁伴侶分住二個房間，對其等各伴侶間將發生性行為之事，應屬
知情。綜上事證，陳志輝前開所辯，自非無據，原判決不予採信
，難認適法。(二)、原判決認定王瑞達係自民國九十三年五月七日
約凌晨六時十分、二十分起，在「嘉○華ＫＴＶ」與陳志輝、Ａ
女、Ｂ女一起唱歌、喝酒，迨至同日上午七時許，上訴人等四人
即相偕離開該ＫＴＶ，並於同日上午七時十分許投宿在「富○香
汽車旅館」，則上訴人等四人同在「嘉○華ＫＴＶ」喝酒之時間
，約僅四、五十分鐘，Ｂ女亦稱其等在「嘉○華ＫＴＶ」沒有很
久，Ａ女並稱王瑞達係後來才到「嘉○華ＫＴＶ」，足見Ａ女於
王瑞達到該ＫＴＶ時，尚屬清醒。參酌卷附「呼出氣體內含酒精
濃度與血液中酒精濃度對照值及呈現精神狀況表」所示，一般人
因酒醉而達意識混亂、喪失或昏睡之狀況，需飲用相當於1500cc
至2000cc紹興酒之酒量。然Ａ女當日係飲用啤酒，酒量又不差，
飲酒之時間復不長，雖其走路尚需他人攙扶，但仍有行走能力，
顯未達意識不清、不醒人事之狀態，非屬不知或不能抗拒之人。
再一般人於性行為之後，是否立即起身沖洗身體並穿妥衣褲，應
屬個人習慣之問題，陳志輝於原審時亦指陳其前即曾與Ａ女發生
過性行為，事畢，Ａ女係等到睡醒才起身沐浴、穿上衣服，原審
僅憑Ａ女於與陳志輝發生性行為後，未立即沖洗及穿著衣服，遽
認Ａ女確係於酒醉不醒人事時遭陳志輝性侵害。況苟陳志輝係乘
Ａ女酒醉無意識之際，加以性侵害得逞，衡情陳志輝為避免Ａ女
酒醒後察覺異狀，當於為性交時，戴上保險套，以免留下犯罪跡
證，或於事畢後，為Ａ女穿好衣服，俾免東窗事發，豈有未為任
何防護措施，並任令Ａ女全身赤裸，即逕行離去之理。另原判決
認定上訴人等四人係於九十三年五月七日上午七時十分許投宿在
「富○香汽車旅館」，此與王瑞達於同日上午八時十分許離開該
旅館前數分鐘，假藉Ａ女酒醉不知抗拒之機會，對Ａ女性交得逞
，時間相距尚未逾一個小時，Ａ女又坦陳其通常酒醉不醒人事時
，需至隔日始會清醒，則本件其意識何以會在短短一個小時內即
行恢復？所述其於案發時已因酒醉而不知抗拒云云，是否屬實？
Ａ女有無同意與陳志輝發生性行為？原審均未詳查、釐清，祇憑
Ａ女之指述，即遽行判決，且就陳志輝之辯解如何之不足採納，
復未加說明，自有調查未盡及理由不備之違誤。(三)、依卷附內政
部警政署刑事警察局（下稱刑事警察局）鑑驗書記載，本件財團
法人○○紀念醫院（下稱○○醫院）於九十三年五月七日採集之
證物中，有Ａ女之血液一管，則於○○醫院採證或刑事警察局鑑
驗時，有無對該Ａ女血液作酒精濃度之檢驗？此攸關Ａ女於案發
時是否受酒精影響而陷於不能或不知抗拒之狀態，與陳志輝之利
益有重大關係，原審未依職權詳予查明，亦嫌調查未盡。(四)、依
Ａ女在案發當日警詢中之陳述，其於本件甫發生後，即曾撥打電
話予陳志輝，詢問陳志輝有無要求王瑞達為其穿衣、蓋被，陳志
輝當時即已坦承對Ａ女為性交行為，然Ａ女對陳志輝並未斥責或
有氣憤之反應，僅要求王瑞達對性侵害之事作說明，亦未對陳志
輝提出告訴，倘Ａ女確遭陳志輝乘其酒醉不知抗拒之際予以性交
而非出於自願，豈會輕饒陳志輝。原審就此疑點未予究明，遽論
陳志輝以乘機性交罪，尚嫌率斷。(五)、依證人張○洲、張○涵、
王瑞達之陳述，及卷附陳志輝女友陳○伶於案發後與Ｂ女談和解
之電話錄音譯文所示，益證陳志輝辯稱其與Ａ女之關係親密，本
件係在兩情相悅之下發生性行為等語，堪以採信，而Ａ女、Ｂ女
陳稱Ａ女與陳志輝僅係普通朋友云云，則均屬不實，且倘陳志輝
所供其在本件發生前，即曾與Ａ女有過性行為等語無訛，則縱陳
志輝有在Ａ女酒醉不知抗拒時，與Ａ女發生性行為，其主觀上亦
應無乘機性交之犯意，原判決未審酌及此，逕行論處罪刑，洵有
未當。(六)、陳志輝於案發時縱另有交往兩年之女友，但衡諸現今
社會，對男女關係之觀念已較為開放，一人同時與多位異性朋友
交往之情形，所在多有，原判決以陳志輝於案發當時已另有女友
，遽認陳志輝辯稱Ａ女係其女友，係屬虛偽，所為論斷已違反論
理法則及經驗法則。(七)、刑法第二百二十五條第一項之乘機性交
罪，該法條所載之「不能抗拒」與「不知抗拒」係屬不同之犯罪
型態，自應於主文欄詳予記載，以資辨別罪名。原判決事實既認
陳志輝係利用Ａ女已達酒醉而類似心智缺陷不知抗拒之際，對Ａ
女為性交，理由內對此亦加以說明，主文欄卻僅記載「犯乘機性
交罪」，於法並有未合。上訴人王瑞達上訴意旨略稱：(一)、Ａ女
於九十三年五月七日警詢時係以其於早上七、八點酒醉醒來後，
看見自己未穿衣服躺在床上，王瑞達又自床前匆匆離開，作為感
覺其遭王瑞達性侵害之依據，王瑞達當時既能匆匆離開，足見其
衣著應甚完整；Ａ女於同年月二十八日警詢中則改稱當其於早上
八時三十分許醒來時，發現王瑞達全身脫光壓在其身上，其用手
推王瑞達，王瑞達即跑進廁所，於穿好衣服後，始匆忙逃逸；Ａ
女於偵查中又稱其於醒來時，祇見王瑞達在其身上搖晃，作性交
動作；Ａ女於第一審時復稱王瑞達見其睜開眼睛，就趕快跑步下
樓，把鐵捲門拉下。Ａ女就其遭性侵害之時間、經過及王瑞達當
時有無穿著衣物等情節，前後陳述不一，顯有瑕疵，亦查無其他
證據佐證，原判決逕採為論罪之基礎，自難認為適法。(二)、Ｂ女
雖證陳其曾偷聽王瑞達在「富○香汽車旅館」第一一七號房間內
，向Ａ女當面坦承對Ａ女性侵害之經過。但依Ａ女於第一審中所
述，其發現王瑞達對其性侵害後，即打電話告知Ｂ女此情，當時
Ｂ女即表示王瑞達就在身旁；而Ｂ女於偵查中卻陳稱其於接到Ａ
女之上開電話後，於欲趕往Ａ女之房間時，在其房間樓下遇到王
瑞達。對當時王瑞達究在何處，Ａ女、Ｂ女所證，彼此齟齬不一
，且如Ｂ女已知王瑞達對Ａ女性侵害之事，何以Ｂ女之夫林○○
（姓名、年籍均詳卷，嗣已與Ｂ女離婚）經Ｂ女通知此事後，於
同日中年十二時趕至「富○香汽車旅館」時，Ａ女、Ｂ女均未向
林○○提及係王瑞達對Ａ女為性侵害之事，此與經驗法則相悖，
足見Ｂ女前揭證詞並無可採，原審仍採為判決依據，洵屬違誤。
(三)、原判決認定王瑞達於九十三年五月七日上午八時十分前數分
鐘，進入Ａ女投宿之「富○香汽車旅館」第一一七號房間，對Ａ
女為性侵害，並於同日上午八時十分許駕車搭載陳志輝離去，Ｂ
女並於同日上午十一時四分許撥打電話予林○○等情，然依卷附
行動電話通聯紀錄（下稱通聯紀錄）所示，當日上午十一時四分
一秒係林○○撥打電話予Ｂ女，原判決前開事實之認定，即與卷
內資料不相符合，有證據上理由矛盾之違誤。(四)、原判決認定陳
志輝於九十三年五月七日清晨對Ａ女性侵害得逞後，即請王瑞達
開車載其離去，並下樓等候，王瑞達則藉機進入Ａ女房間，對Ａ
女為性交行為，嗣見Ａ女已清醒，先躲至廁所，再行離去，旋於
同日上午八時十分許駕車搭載陳志輝離去等情，並無證據足以證
明，純屬臆測，顯然違法。(五)、原判決事實認定陳志輝在「富○
香汽車旅館」第一一七號房間對Ａ女性侵害後，即以電話聯絡王
瑞達，請王瑞達開車載其離去，陳志輝則在樓下等候等情，但倘
王瑞達有利用此機會進入Ａ女之房間，則Ａ女房間之樓下鐵捲門
應係陳志輝所打開，原判決理由卻謂前開鐵捲門係「富○香汽車
旅館」之櫃檯人員所打開，已嫌理由矛盾，且此與證人即該旅館
副理曾○淘所陳，旅館櫃檯人員於打開客人房間樓下之鐵捲門前
，須先徵得該房客之同意等語，而Ａ女當時已酒醉不醒人事，不
可能同意者，不相符合，自有未當。(六)、王瑞達至法務部調查局
（下稱調查局）接受測謊鑑定時，因已連續上班十二個小時，而
僅睡覺約五個小時，此當然影響該次測謊鑑定之結果，原判決猶
採該測謊鑑定報告作為不利於王瑞達之證據，亦非適法。(七)、本
件警方於案發後將所採集之Ａ女陰道棉棒、內褲護墊、「富○香
汽車旅館」第一一七號房間床單及床上遺留之衛生紙等物，送請
刑事警察局鑑驗結果，並未驗得王瑞達之細胞層DNA ，有該局鑑
驗書可證，Ａ女又稱在警方採集證物前並未沖洗下體，足見王瑞
達當日確未與Ａ女為性行為，原判決為相反之認定，有違證據法
則。(八)、林○○已陳稱其於九十三年五月七日接獲Ｂ女之電話通
知後，即於同日上午九時至十時左右趕抵○○鎮，而依卷附通聯
紀錄記載，林○○係遲至同日上午十一時四分一秒始主動撥打電
話予Ｂ女，其後與Ｂ女又有多次行動電話之聯繫，且林○○對究
如何得知Ｂ女所投宿之旅館等情節之陳述，復與Ｂ女不相吻合，
Ｂ女所證是否具憑信性？本件是否另有隱情？原審未予究明，尚
嫌調查未盡云云。
惟查：原判決綜合全案證據資料，本於事實審法院職權推理之作
用，認定上訴人等確各有其事實欄所載之犯行，因而撤銷第一審
之科刑判決，改判仍論處上訴人等犯乘機性交罪（陳志輝為累犯
），已詳細說明其採證認事之理由。所為論斷，俱有卷證資料可
資覆按。對於依憑王瑞達於警詢時之供述，Ａ女、Ｂ女於偵查或
第一審中之證詞，如何已足認定Ａ女於案發日投宿於「富○香汽
車旅館」時，確已因酒醉而不醒人事；Ａ女陳稱其並無裸睡習慣
，與陳志輝僅見過二次面，彼此並非男女朋友關係，其於九十三
年五月七日上午八時許在旅館醒來時，係全裸未著衣褲，又未沖
洗身體，Ｂ女亦證稱Ａ女與陳志輝並非男女朋友，當日因陳志輝
酒後表示很累，乃暫時在Ａ女房間沙發上休息，其曾對陳志輝表
示不可對Ａ女亂來，陳志輝復供陳案發當時其已另有交往二年之
女友，如何之堪認Ａ女與陳志輝並非男女朋友，本件亦非Ａ女自
願與陳志輝發生性行為；陳志輝諉稱Ａ女於案發當時雖已喝醉，
但仍有意識，其因與Ａ女係男女朋友關係，且在Ａ女清醒並同意
下而與之發生性行為云云，如何之不足採信；Ｂ女於第一審雖陳
稱其覺得Ａ女之酒量應該沒有這麼差，且其待在「嘉○華ＫＴＶ
」並沒有很久等語，卷附「呼出氣體內含酒精濃度與血液中酒精
濃度對照值及呈現精神狀況表」亦記載，一般人因酒醉而達意識
混亂、喪失或昏睡之狀況，需飲用相當於1500cc至2000cc紹興酒
之酒量，但Ｂ女、王瑞達已陳稱Ａ女在投宿「富○香汽車旅館」
時，須他人背負或攙扶始能上樓，且酒量多寡常隨個人體質、有
無飲酒習性及精神狀況而異，又Ｂ女自九十三年五月七日凌晨二
時二十五分許起即與陳志輝、Ａ女在「嘉○華ＫＴＶ」唱歌、喝
酒，期間其因不斷以電話與王瑞達聯絡，且外出邀約、迎接王瑞
達，至同日凌晨六時十分或二十分許始帶同王瑞達返抵「嘉○華
ＫＴＶ」，故至上訴人等四人於同日上午七時許離開該ＫＴＶ時
止，Ａ女已在「嘉○華ＫＴＶ」喝酒逾四個小時，前開Ｂ女所述
及「呼出氣體內含酒精濃度與血液中酒精濃度對照值及呈現精神
狀況表」如何之俱不能據為有利於王瑞達之認定；證人張○洲於
偵查中雖陳稱在其印象中陳志輝與Ａ女似係戀人，曾在「超○○
峰ＫＴＶ」看見其二人擁抱、親吻，張○涵亦證稱曾於九十二年
十二月間在○南某ＫＴＶ喝歌時，見陳志輝與Ａ女之感情好像不
錯，但張○洲所證內容，不僅與陳○涵之證述不甚相符，與陳志
輝之供述亦齟齬不一，張○洲、張○涵前開所述，如何之俱屬迴
護飾詞，不足採憑；縱依張○洲、張○涵所述而認陳志輝與Ａ女
於案發時係男女朋友關係，然Ａ女在投宿「富○香汽車旅館」時
，既已因酒醉而不醒人事，陳志輝利用此機會，於未得Ａ女之同
意，即對Ａ女為性交行為，如何之仍與乘機性交罪之構成要件相
符合；依據王瑞達之供述，Ａ女、Ｂ女之證述，卷附電話通聯調
閱查詢單、調查局測謊鑑定報告，如何足堪認定王瑞達有於九十
三年五月七日上午八時十分前數分鐘，在「富○香汽車旅館」第
一一七號房間，利用Ａ女酒醉而不知抗拒之際，對Ａ女為性交行
為，且嗣見Ａ女已清醒，先躲至廁所，再逃離Ａ女之房間，並於
同日上午八時十分許駕車搭載陳志輝離去之犯行；Ａ女就如何發
現王瑞達對其性交之犯行，前後所述之細節雖稍有不一，但此或
係其表達意思不夠完整，或因羞於啟齒而僅簡略描述，或時間已
推移致記憶減退而淡忘，然其對於酒醒後即發現王瑞達正對其性
交之基本事實之陳述，前後則無不符，Ａ女之證述如何之足堪採
憑；Ａ女、Ｂ女對本件發生過程時點之陳述，雖稍有歧異，如何
之係因時間經過而記憶淡忘所致，難認Ｂ女之陳述即不可採信；
王瑞達之辯護人雖主張王瑞達若要進入Ａ女投宿之「富○香汽車
旅館」第一一七號房間，除非經Ａ女自行開啟房間一樓之電動鐵
捲門，或由旅館櫃檯人員在徵得Ａ女同意後，開啟該鐵捲門外，
王瑞達應無法進入Ａ女之房間，證人曾○淘固亦陳稱「富○香汽
車旅館」之房客若要在該旅館房間內開啟一樓之鐵捲門，應由房
客自行開啟或委請旅館櫃檯小姐打開，如係委請櫃檯小姐開啟，
則須先徵詢房客之意見各云云，然Ａ女對此已陳稱王瑞達於事後
表示，其係以察看房間為由要求旅館服務生幫忙打開Ａ女房間樓
下之鐵捲門，參酌林○○並證陳其於案發日向「富○香汽車旅館
」人員表示欲進去該旅館找太太，該旅館人員即打開鐵捲門讓其
進入，如何足以認定Ａ女關於王瑞達事後表示其係請求旅館服務
生幫忙打開Ａ女房間一樓鐵捲門之證述，堪以採信；依卷附調查
局測謊鑑定書、測謊同意書、測謊對象身心狀況調查表、測謊圖
譜數據分析表、圖譜及函文等資料記載，本件測謊鑑定施測前，
既經徵得王瑞達之同意，並已告知得拒絕接受測試，王瑞達當時
之身體狀況亦尚佳、無疾病、無服藥習慣，鑑定前一日又無服食
藥物、飲酒及就醫等情形，雖其於測試前一日祇約睡眠五小時，
然此僅屬測前詢問之參考資料，非作為排除測謊之條件，該測謊
鑑定書如何之仍具有證據能力；依據Ａ女之證述，及卷附刑事警
察局鑑驗書、函文等證據，警方經將所採集之Ａ女陰道棉棒、內
褲護墊、「富○香汽車旅館」床單及床上衛生紙等物，送請刑事
警察局鑑驗結果，雖未驗得王瑞達之細胞層DNA ，但此或關涉性
交時所採方式、有無體內射精、DNA 含量是否太少、有否經沖洗
等因素，或係王瑞達於對Ａ女性交時，突見Ａ女醒來而畏懼逃跑
，致未射精所致，該項鑑定結果如何之不足資為王瑞達有利之認
定；王瑞達之辯護人於原審主張林○○於九十三年五月七日接獲
Ｂ女之電話通知後，早於同日上午九時至十時許即已趕抵○○鎮
，卻遲至同日上午十一時四分一秒始主動撥打電話予Ｂ女，其後
又與Ｂ女有多次電話聯繫，本件似係林○○與Ａ女、Ｂ女共同勾
串、設計王瑞達云云，如何之與卷內事證不符而難以採信。亦皆
已詳加說明。上訴人等上訴意旨對原審之前揭論斷，究有何違背
經驗法則或論理法則之違法情形，並未依據卷內資料為具體之指
摘，陳志輝上訴意旨(一)、(二)、(五)、(六)，王瑞達上訴意旨(一)、(二)、
(四)、(五)、(六)、(七)、(八)，皆仍執前開陳詞，據以指摘原判決為違背
法令，係以片面之自我說詞，對原審採證認事之適法職權行使，
並已於理由內說明之事項，漫事指摘，與法律規定得為第三審上
訴理由之違法情形，不相適合。且查：(一)、有罪之判決書，應於
主文內載明所犯之罪，為刑事訴訟法第三百零九條所明定。但罪
名如何記載，始堪謂為載明，法無明文。實務上，有罪判決書主
文欄關於罪名之記載，固以與論罪科刑法條所揭示之罪名相一致
為必要。惟若無礙於罪名之區別，簡省若干文字，自亦無妨。其
論罪之用語不當，或欠周全，如於全案情節與判決本旨並無影響
，且亦無礙於罪名之區別者，亦不能指為違法而據為第三審上訴
之理由。原判決已明確記載上訴人等均係犯刑法第二百二十五條
第一項之罪之事實，並說明其理由及援用該法條，雖其主文記載
上訴人等之罪名皆僅揭示「犯乘機性交罪」，有欠周全，但其認
定事實、所敘理由及援用科刑法條均無錯誤，即於全案情節與判
決本旨並無影響，不能指為違法而據為第三審上訴之理由。(二)、
原判決已依憑Ａ女、Ｂ女與王瑞達之陳述，及卷內相關事證，據
認Ａ女於案發日投宿「富○香汽車旅館」時，確已因酒醉而不醒
人事。原審以前開待證事項已臻明瞭，且依卷附刑事警察局鑑驗
書記載，○○醫院於九十三年五月七日對Ａ女所採取之血液一管
，係供鑑驗DNA型別之用，該管血液又於該局為DNA型別鑑驗一個
月後即已銷毀，無再向○○醫院及刑事警察局函查有無以該血液
作酒精濃度檢驗而為無益調查之必要，按之刑事訴訟法第一百六
十三條之二第二項第三款規定，自無違法。(三)、依卷附筆錄所載
，Ａ女於九十三年五月七日警詢中係陳稱其於「富○香汽車旅館
」第一一七號房間醒來後，僅看見王瑞達在其床前並正對其性侵
害，嗣係因Ｂ女及王瑞達之告知，始悉當日陳志輝亦曾對其性侵
害，且稱：「（你是如何認識這些朋友《指王瑞達、陳志輝》？
之後有沒有給你任何東西或金錢？）因為這些人是我和我妹（即
Ｂ女）的網路朋友，這位王姓加害人是我妹的網公。他們並沒有
拿出任何東西或金錢給我，只是希望能私下解決，不要到警局就
好」、「（你要不要告他？）要」（見偵查卷第二十頁反面）。
依其所述，所稱要告訴對象之「他」究係王瑞達抑陳志輝或二人
均屬之，雖非明確，但Ａ女嗣於同年月二十八日警詢時已陳稱：
「（你是否對陳志輝及王瑞達提出告訴？）是的，我要對他們二
人要提出告訴」（見偵查卷第二十二頁反面）。陳志輝上訴意旨
(四)所指，不無誤會。(四)、依卷附通聯紀錄所示，Ｂ女持用之門號
0000000000號行動電話於九十三年五月七日上午十一時四分一秒
，與林○○持用之門號0000000000號行動電話聯繫時，林○○係
受話一方（見偵查卷第三十三頁、第三十五頁反面；原審重上更
(一)卷第一宗第八十九頁），此與原判決認定Ｂ女於同日上午十一
時四分許撥打電話予林○○等情，並無矛盾，尚無王瑞達上訴意
旨(三)所指證據上理由矛盾之違誤。至於上訴人等其餘上訴意旨，
或屬枝節性之問題，或為單純事實之爭執，皆與法律規定得為第
三審上訴理由之違法情形，不相適合。其等之上訴違背法律上之
程式，均應予駁回。
據上論結，應依刑事訴訟法第三百九十五條前段，判決如主文。
中    華    民    國  一○○  年    七    月    七    日
                      最高法院刑事第三庭
                          審判長法官  謝  俊  雄  
                                法官  陳  世  雄  
                                法官  魏  新  和  
                                法官  徐  文  亮  
                                法官  吳  信  銘  
本件正本證明與原本無異
                                      書  記  官  
中    華    民    國  一○○  年    七    月   十一   日
                                                      V